臺灣屏東地方法院刑事裁定
                  111年度訴字第1號
公  訴  人  臺灣屏東地方檢察署檢察官
被      告  呂欣翰




選任辯護人  蔡函諺律師
上列被告因違反毒品危害防制條例案件，經檢察官提起公訴（11
0年度偵字第11037號），本院裁定如下：
    主  文
呂欣翰自民國壹佰壹拾壹年肆月參日起延長羈押貳月，並自收受
本裁定之日起解除禁止接見、通信。
    理  由
一、按羈押被告，審判中不得逾3月，但有繼續羈押之必要者，
    得於期間未滿前，經法院依刑事訴訟法第101條或第101條之
    1之規定訊問被告後，以裁定延長之；延長羈押期間，審判
    中每次不得逾2月，刑事訴訟法第108條第1項、第5項分別定
    有明文。次按被告經法官訊問後，認為犯罪嫌疑重大，而有
    左列情形之一，非予羈押，顯難進行追訴、審判或執行者，
    得羈押之︰一、逃亡或有事實足認為有逃亡之虞者。二、有
    事實足認為有湮滅、偽造、變造證據或勾串共犯或證人之虞
    者。三、所犯為死刑、無期徒刑或最輕本刑為5年以上有期
    徒刑之罪，有相當理由認為有逃亡、湮滅、偽造、變造證據
    或勾串共犯或證人之虞者，刑事訴訟法第101條第1項亦有明
    文。又被告經法官訊問後，認為犯下列各款之罪，其嫌疑重
    大，有事實足認為有反覆實行同一犯罪之虞，而有羈押之必
    要者，得羈押之：十、毒品危害防制條例第4條第1項至第4
    項之罪，刑事訴訟法第101條之1第1項第10款亦有明文。再
    羈押之目的在於確保刑事偵查、審判程序之完成，及刑事執
    行之保全，或預防反覆實施特定犯罪。被告有無繼續羈押之
    必要，事實審法院本得斟酌訴訟進行程度及其他一切情形而
    為認定，故受羈押之被告除確有刑事訴訟法第114條所列情
    形之一，經具保聲請停止羈押不得駁回外，如以其他原因聲
    請具保停止羈押，其應否准許，事實審法院自有認定裁量之
    權（最高法院100年度台抗字第138號裁定意旨參照）。
二、經查，被告呂欣翰前因違反毒品危害防制條例案件，經本院
    於民國111年1月3日訊問後，認其涉犯毒品危害防制條例第4
    條第3項販賣第三級毒品罪嫌疑重大，且該罪為最輕本刑5年
    以上之重罪，有相當理由足認有畏罪逃亡之虞；又被告就本
    案販毒所收受之價金及原因，所供與證人楊美華互有歧異，
    且其前於偵查中曾有刪除手機對話紀錄之行為，且該些對話
    紀錄確與販毒情節有關，故有事實足認有勾串證人、湮滅證
    據之虞，而有羈押之原因及必要，爰依刑事訴訟法第101條
    第1項第2款、第3款之規定，裁定自111年1月3日起羈押3月
    ，並禁止接見、通信在案。
三、茲因被告前開羈押期間即將屆滿，經本院於111年3月25日訊
    問被告並聽取被告及其辯護人對於延長羈押與否之意見後，
    被告雖以「希望可以讓我交保，我可以拿出新臺幣（下同）
    6萬元；我不會跟楊美華串證，因為我沒有她的聯絡方式，
    而且我手機已經被扣押了」；其辯護人則以「被告已坦承犯
    行，且其供述始終一致，僅就販毒當日所收取之價金數額及
    原因與證人不一致，然此與被訴事實無關，被告無勾串證人
    疑慮；又國內疫情嚴峻，被告亦無逃亡之可能」為由請求具
    保停止羈押。惟本院認被告上開犯罪嫌疑仍屬重大，且其所
    犯為5年以上之重罪，其畏刑而逃之風險仍存在；又自被告
    本案係1次販賣6包毒品咖啡包予證人楊美華而觀，並非少量
    販售；且被告於本院訊問時供稱：我在本案之前沒有賣給證
    人楊美華咖啡包過等語（見本院卷第157頁），然此核與證
    人楊美華於偵查中證稱：那時我總共是給被告3,000元，這3
    ,000元是我之前跟他買咖啡包欠他的，至於本案我該付給他
    的就先欠著，本案購買的價格也應該是要付他3,000元，但
    我們沒有約定甚麼時候要給他錢等語（見偵卷第118頁）並
    不一致；再被告於本院訊問時復供稱：我的毒品來源不只有
    花花一個人，還有在東港迎王時的不詳之人等語（見本院卷
    第157頁），顯見被告除有能力取得充足之毒品來源外，尚
    不止販賣予證人楊美華1次毒品咖啡包，足認其再犯之風險
    甚高，有事實足認有反覆實施同一犯罪之虞，故其前開羈押
    之原因仍未完全消滅，倘非予羈押，難以避免被告上述逃亡
    及再犯之風險，並考量目前本案尚未進行審理程序，兼衡被
    告所涉本案情節為1次販賣6包毒品，助長毒品流通甚鉅、被
    告人身自由受限制之程度及國家刑事司法權之有效行使，認
    目前仍無法以具保、責付或限制住居等其他方式替代羈押之
    執行，而仍有繼續羈押之必要，是被告之羈押期間，仍應自
    111年4月3日起延長2月。另審酌被告於本院準備程序及訊問
    中均坦承犯行，就販毒行為之約定價金、交付毒品等構成要
    件事實，所供與證人楊美華一致，經斟酌卷內事證後，認被
    告應無勾串證人之虞；且被告之手機均已遭扣押，亦無串證
    之疑慮，此部分之羈押原因既已消滅，自無繼續對被告禁止
    接見或通信之必要，爰併諭知被告自收受本裁定之日起解除
    禁止接見、通信。
四、至被告及其辯護人雖當庭復以前揭情詞為由請求具保停止羈
    押，惟本院依據上述理由，認本案仍有上開羈押之原因及必
    要，復無刑事訴訟法第114條各款所定不得駁回具保聲請停
    止羈押之情形，是被告及其辯護人具保停止羈押之聲請均無
    理由，應予駁回，附此敘明。　　
五、依刑事訴訟法第108 條第1 項、第5 項，裁定如主文。
中　　華　　民　　國　 111　　年　　3 　　月　　28　　日
                  刑事第二庭審判長    法  官  莊鎮遠
                                      法  官  曾思薇
                                      法  官  吳昭億
以上正本證明與原本無異。
如不服本裁定應於裁定送達後5日內向本院提出抗告書狀敘述抗
告之理由抗告於臺灣高等法院高雄分院。
中　　華　　民　　國　　111 　年　　3 　　月　　29　　日
                                     書記官  蕭秀蓉